【裁判字號】    88,易,3798
【裁判日期】    890328
【裁判案由】    竊盜
【裁判全文】
台灣台中地方法院刑事判決                        八十八年度易字第三七九八號
    公  訴  人  台灣台中地方法院檢察署檢察官
    被      告  丁○○
右列被告因竊盜案件，經檢察官提起公訴（八十八年度偵字第一八六九二號），本院
判決如左：
    主  文
丁○○連續踰越牆垣竊盜，累犯，處有期徒刑貳年陸月。
破壞剪貳支、板手貳支及鑰匙壹支均沒收。
    事  實
一、丁○○曾有賭博及違反麻醉藥品管理條例案件等前科，最近一次係於民國八十五
    年間因竊盜罪，經本院判處有期徒刑二年，甫於八十七年六月二十二日執行完畢
    。詎猶不知悔改，復基於為自己不法所有之概括犯意，（一）因自無竊盜犯意聯
    絡之己○○處得知位於己○○公司旁之台中市○○○路六十一號旁大廣三國家公
    園建築工地（下稱大廣三工地）因經濟不景氣而未繼續施工，內有電纜線之訊息
    後，即自八十八年五月中旬某日起，至八十八年六月底某日止，連續十餘次，均
    於白天時間，攜帶其所有客觀上可供兇器使用之破壞剪二支，自大廣三工地旁圍
    牆之缺口處，侵入該工地內竊取電纜線計約十一捲（重量計約一公噸，公訴人誤
    載為二公噸）。（二）繼於同年七月底某日白天，以爬圍牆之方式侵入位於台中
    縣大里市○○路六十三號之「光興熱處理股份有限公司」（下稱光興公司，侵入
    建築物部分未據告訴）內，竊得該公司內電纜線約一百公斤。丁○○於竊得右開
    電纜線後，均攜至台中縣烏日鄉○○路第三資源回收站等處，出售予不知情之侯
    張雀等人，計得款約新台幣（下同）四萬四千元。（三）又於八十八年七月間某
    日，在台中市南區永興四巷七號前，以自備鑰匙一支，竊取甲○○所有車號為Ａ
    Ｋ－六四三九號之自小客車（前於八十八年七月十八日晚上八時在南投縣埔里鎮
    ○○鄉○街一號旁，經不詳姓名人竊取後，將ＡＫ－六四三九號二面車牌拔除而
    停放該處）一輛，得手後供己代步之用。旋因該車無車牌，其乃又於數日後，攜
    帶其所有而客觀上可供兇器使用之板手二支，在台中市○○○街四八巷九十號旁
    ，竊取丙○○所有停放該處車牌號碼為ＮＡ－０六０九號之自小客車車牌二面，
    得手後將之懸掛於前開甲○○遭竊之自小客車上使用。嗣丁○○駕駛前開竊得之
    贓車，於八十八年八月十四日下午六時十分行經台中市○○路一三九巷口時為警
    查獲，並扣得前開贓車一輛、車牌二面、破壞剪二支及板手二支。
二、案經台中市警察局移送臺灣臺中地方法院檢察署檢察官偵查起訴。
    理  由
一、訊據被告丁○○對於右揭犯罪事實均坦承不諱，核與證人即大廣三工地監工戊○
    ○、光興公司負責人乙○○、ＡＫ－六四三九號自小客車所有人甲○○、ＮＡ－
    ○六○九號自小客車所有人丙○○等人分別於警訊及偵查中證述情節相符，復有
    扣案之活動板手二支、破壞剪二支及贓物領據二紙可資佐證，被告丁○○自白核
    與事實相符，堪可採信，事證明確，被告丁○○犯行堪以認定。
二、核被告丁○○所為係犯刑法第三百二十一條第一項第三款之攜帶兇器竊盜罪、同
    條項第二款之踰越牆垣竊盜罪、刑法第三百二十條第一項之竊盜罪。被告右揭（
    一）部分竊盜犯行，計竊得電纜線約一公噸，業經被告於警訊及審理中供明在卷
    ，公訴人誤認係二公噸，尚有未洽。又被告右揭（二）部分之竊盜犯行，並未攜
    帶工具乙情，亦據被告於審理中供述屬實，且經核被告於警偵訊中並未供稱其有
    何攜帶工具至光興公司行竊情事，公訴人因誤認被告攜帶上開破壞剪至光興公司
    行竊，而認被告此部分犯行亦涉犯刑法第三百二十一條第一項第三款之罪，亦有
    未洽，惟其基本事實既屬同一，本院仍應予審理，並變更其起訴法條，附此敘明
    。被告先後數次竊盜犯行，時間緊接，觸犯構成要件相同之罪，顯係基於概括犯
    意為之，為連續犯，應依法論以右揭（二）部分情節較重之踰越牆垣竊盜之一罪
    ，並加重其刑。被告前於八十五年間因犯竊盜罪，經本院判處有期徒刑二年，甫
    於八十七年六月二十二執行完畢，有臺灣臺中地方法院檢察署刑案資料查註紀錄
    表在卷可按，其於刑之執行完畢後，五年以內再犯本件有期徒刑以上之罪，為累
    犯，應依法遞加重其刑。爰審酌被告犯罪之動機、目的、手段、所生危害、犯罪
    後坦承犯行，態度尚佳等一切情狀，量處如主文所示之刑。扣案之破壞剪及板手
    各二支均為被告所有供犯罪所用之物，已據被告於警訊中供明在卷，其嗣於審理
    中雖改稱：其中一支破壞剪為其所拾得云云，尚難憑採，均應予沒收。至上開鑰
    匙一支雖未扣案，惟係被告所有供犯罪所用之物，且無證據足認業已滅失，亦應
    予宣告沒收。至其餘扣案工具，雖為被告所有，但既查無證據足認係供被告犯罪
    所用供犯罪預備之物，復無法證明係被告犯罪所得之物，爰不予宣告沒收，附此
    敘明。
據上論斷，應依刑事訴訟法第二百九十九條第一項前段、第三百條，刑法第五十六條
、刑法第三百二十一條第一項第二款、第四十七條、第三十八條第一項第二款，判決
如主文。
中    華    民    國    八十九    年        三      月      二十八      日
                                        法  官  江  奇  峰
右正本證明與原本無異。
如不服本判決，應於送達後十日內向本院提出上訴狀(須附繕本)，上訴於台灣高等
法院台中分院。
                                        書記官
中    華    民    國    八十九     年      四        月       五        日
附錄論罪科刑法條
第三百二十條第一項：意圖為自己或第三人不法之所有，而竊取他人之動產者，為竊
盜罪，處五年以下有期徒刑、拘役或五百元以下罰金。
刑法第三百二十一條第一項：
犯竊盜罪而有左列情形之一者，處六月以上五年以下有期徒刑：
二、毀越門扇、牆垣或其他安全設備而犯之者。
三、攜帶兇器而犯之者。


司法院資訊處製作；財團法人民間司法改革基金會備份。
